# 求助陈版 - 减资会计处理

提问人：wx_5a60a720bf5b 时间：2022-02-23 14:12:26
陈版好，
背景：集团A的大股东B和小股东C协商，小股东C进行部分减资，减资对价为集团A的全资子公司D70%的股权。资产负债表日，全资子公司D的工商变更已完成，董事会也已改选；但集团A的工商变更还未完成（小股东为国企，内部流程较长），即小股东C未减资，且在审计报告出具前也不会完成。
问题：
1.由于子公司D工商变更已完成，董事会也改选，资产负债表日是否集团A已失去对D的控制权。
2.减资未完成工商变更，会计处理上是否可以作减资，即调整实收资本？
3.如果判断失去了对D的控制权，那么处置70%股权对应的公允价值以及减资，需要如何进行会计处理？是否可以先冲减资本公积或者未分配利润，待实际减资了再从实收资本和资本公积/未分配利润做个重分类？

回答人：chenyiwei
1 、是，应认为已丧失对D的控制权，按处置子公司处理。
2 、由于小股东D本身的内部审批流程尚未走完，此时A大概率不会有减资的股东会决议，故不能做减少A实收资本的会计处理。
3 、可以先冲减资本公积或者未分配利润，待实际减资了再从实收资本和资本公积/未分配利润做个重分类。